【裁判字號】    97,訴,1168
【裁判日期】    971027
【裁判案由】    清償借款
【裁判全文】
臺灣士林地方法院民事判決              97年度訴字第1168號
原      告  臺北富邦商業銀行股份有限公司
法定代理人  甲○○
訴訟代理人  乙○○
被      告  丙○○
上列當事人間清償債務事件，本院於97年10月6 日言詞辯論終結
，判決如下：
    主  文
被告應給付原告新臺幣肆拾貳萬壹仟貳佰拾肆元，及自民國九
十七年六月二十日起至清償日止，按週年利率百分之十二計算之
利息，暨自民國九十七年七月二十一日起至清償日止，其逾期在
六個月以內者，按上開利率百分之十；逾期超過六個月者，按上
開利率百分之二十計算之違約金。
被告應給付原告新臺幣捌萬捌仟捌佰玖拾肆元，及自民國九十七
年六月十三日起至民國九十七年七月十七日止，按年息百分之十
八點二五計算之利息，另自民國九十七年七月十八日起至清償日
止，按年息百分之二十計算之利息。
被告應給付原告新臺幣捌萬仟捌佰貳拾伍元，及其中新臺幣捌
萬零捌佰伍拾伍元，自民國九十七年八月十日起至清償日止，按
週年利率百分之十九點六九計算之利息，暨自上述起息日起三個
月內，每月加計違約金貳仟元。
訴訟費用新臺幣陸仟伍佰元由被告負擔。
    事實及理由
甲、程序方面
一、本件原告臺北銀行股份有限公司與富邦商業銀行股份有限公
    司於民國94年1 月1 日合併，合併後存續法人為台北銀行股
    份有限公司，名稱變更為臺北富邦商業銀行股份有限公司，
    並概括承受消滅法人之權利義務；又原告係依據信用卡契約
    等法律關係請求，而兩造信用卡約定條款第27條已約定：「
    甲方及其連帶保證人不履行本約定條款致涉訟時，同意以臺
    灣士林地方法院或臺灣士林地方法院內湖簡易庭為第一審管
    轄法院」，是本院應有管轄權，合先敘明。
二、本件被告經合法通知無正當理由未於言詞辯論期日到場，核
    無民事訴訟法第386 條各款所列情形，爰依原告之聲請，由
    其一造辯論而為判決。
乙、實體方面
一、本件原告起訴主張下列事實，並聲明：(一)被告應給付原告42
    1,234 元，及自97年6 月20日起至清償日止，按年息12％計
    算之利息，並自97年7 月21日起，其逾期在6 個月以內者，
    按上開利率10％，超過6 個月者，按上開利率20％計算之違
    約金。(二)被告應給付原告88,894元，及自97年6 月13日起至
    97年7 月17日止，按年息18.25 ％計算之利息，另自97年7
    月18日起至清償日止，按年息20％計算之利息。(三)被告應給
    付原告83,825元，及其中80,855元自97年8 月10日起至清償
    日止，按年息19.69 ％計算之利息，暨自上述起息日起三個
    月內，每月加計違約金2,000元    。
(一)、被告於民國（下同）93年7 月19日向原告借款新臺幣60萬元
    ，約定借款期間自93年7 月19日起至100 年7 月19日止，以
    一個月為一期，按期定額攤還本息，利息按固定利率12％計
    付，並約定如遲延還本或付息時，除仍依前開約定利率計付
    遲延利息外，本金自到期日起，利息自繳息日起，逾期在6
    個月以內部分，按未還本金餘額照上述利率10％加付違約金
    ，逾期超過6 個月部分，按上述利率20％計付違約金。另約
    定如遲延履行，即喪失期限利益，其全部債務應視為到期。
    詎上開借款被告僅繳約至97年6 月19日止，即未依約清償，
    其債務視為全部到期，目前尚欠本金421,234 元及按前開約
    定計算之利息、違約金未清償，爰依消費借貸契約關係請求
    被告給付前開欠款等語。
(二)、被告於93年7 月20日與原告訂定「富邦發現金卡申請書暨約
    定書」，並持用原告所發行之「富邦發現金卡」（卡號：00
    00 －0000000－0） ，依約定書第3 條之約定，借款期間自
    核准日起為期一年，期滿30日前，如立約人不為反對續約之
    意思表示並經原告審核同意者，得以同一內容繼續延長一年
    ，不另換約，其後每年屆滿時亦同。借款額度以核准額度10
    萬元內循環使用，自借款日起以35日為還款週期，每期應繳
    金額係借款餘額3 ％加計未繳之動用手續費100 元，其借款
    利率係依約定書第2 條之約定採固定利率按年息18.25 ％計
    算，按日計息，如有停止或延遲履行全部或一部分債務本金
    時，其債務即視為全部到期，借款人喪失期限利益，而延滯
    期間利息則按年息20％計算。詎被告自借款後僅繳款至97年
    6 月12日止，其後即未依約清償，依約定書第12條約定，其
    債務應視同全部到期，計尚欠本金88,894元，及自97年6 月
    13日起至97年7 月17日止，按年息18.25 ％計算之利息，暨
    自97年7 月18日起至清償日止，按年息20％計算之利息迄未
    清償，爰依消費借貸之法律關係請求被告給付前開欠款等語
    。
(三)、被告於92年9 月17日與原告成立信用卡使用契約，依約被告
    領用系爭信用卡後，即得於各特約商店記帳消費，依信用卡
    約定條款第14條之約定，應於當期繳款截止日前向原告全部
    清償或以循環信用方式繳付最低應繳金額，逾期清償者，除
    喪失期限利益外，應另行給付原告按年息19.69 ％計算之利
    息（惟原告得視被告之信用狀況與金融往來情形訂定信用卡
    差別利率及期間，並逕以帳單通知調整被告所適用之利率。
    若被告於差別利率期間違反信用卡使用契約者，原告得逕行
    調整被告適用之利率為年息為19.69 ％），另自繳款截止翌
    日起除上開利息外，加計收3 個月如約定條款所定數額之違
    約金。詎被告自93年12月21日起至94年12月20日止，於特約
    商店內消費簽帳，至97年7 月24日止，尚有80,855元之消費
    帳款、利息、違約金，共計83 ,825 元未給付，爰依信用卡
    契約關係請求被告給付83,825元及其中80,855元部分按前開
    約定計算之利息等語。
二、被告經合法通知無正當理由未到庭，亦未提出書狀作何聲明
    及陳述。
三、原告主張之事實，業據其提出所得金信用貸款契約書、台北
    富邦銀行放款帳卡、富邦發現金卡申請書、約定書、貸還款
    交易履歷一覽表、台北銀行聯名卡申請書、信用卡約定條款
    、對帳單資料查詢、富邦商業銀行信用卡客戶滯納消費款、
    滯納利息款明細資料等影本為證，被告經合法通知無正當理
    由未到庭，亦未提出書狀作何聲明及陳述，自堪信原告之主
    張為真實。
四、按借用人應於約定期限內，返還與借用物種類、品質、數量
    相同之物；遲延之債務，以支付金錢為標的者，債權人得請
    求依法定利率計算之遲延利息，但約定利率較高者，仍從其
    約定；又當事人得約定債務人不履行債務時，應支付違約金
    ，民法第478 條、第233 條第1 項、第250 條第1 項分別定
    有明文。從而，原告依據消費借貸及信用卡法律關係，請求
    (一)被告給付原告421,234 元，及自97年6 月20日起至清償日
    止，按年息12％計算之利息，並自97年7 月21日起，其逾期
    在6 個月以內者，按上開利率10％，超過6 個月者，按上開
    利率20％計算之違約金。(二)被告應給付原告88,894元，及自
    97年6 月13日起至97年7 月17日止，按年息18.25 ％計算之
    利息，另自97年7 月18日起至清償日止，按年息20％計算之
    利息。(三)被告應給付原告83,825元，及其中80,855元自97年
    8 月10日起至清償日止，按年息19.69 ％計算之利息，為有
    理由，應予准許。
五、本院依職權定本件訴訟費用額為6,500 元（第一審裁判費6,
    500元），應由被告負擔。
六、據上論結，原告之訴為有理由，依民事訴訟法第385 條第1
    項前段、第78條、第87條第1 項，判決如主文。
中    華    民    國    97    年    10    月    27    日
                  民事第一庭  法  官  劉逸成
以上正本證明與原本無異。
如對本判決上訴，應於判決送達後20日內向本院提出上訴狀。
中    華    民    國    97    年    10    月    28    日
                              書記官  陳鳳嬌


司法院資訊處製作；財團法人民間司法改革基金會備份。
